臺灣臺北地方法院刑事判決　　　　　　　96年度訴字第1376號
公　訴　人　臺灣臺北地方法院檢察署檢察官
被　　　告　甲○○
上列被告因違反槍砲彈藥刀械管制條例案件，經檢察官提起公訴
（九十六年度偵字第一五六七四號），本院合議庭依被告於準備
程序進行中為有罪之陳述，裁定由受命法官獨任進行簡式審判程
序審理後，判決如下：
    主  文
甲○○未經許可，寄藏槍枝之主要組成零件，處有期徒刑陸月，
，併科罰金新臺幣伍萬元，有期徒刑如易科罰金，罰金如易服勞
役，各以新臺幣壹仟元折算壹日。扣案如附表所示之物均沒收。
    事  實
一、甲○○明知槍管為槍枝之主要組成零件，與具殺傷力之子彈
    均屬違禁物，未經主管機關許可，皆不得寄藏，竟基於寄藏
    槍枝主要組成零件及子彈之犯意，於民國九十六年七月十七
    日上午九時許，在臺北市中山區○○○路與長春路口，受不
    詳姓名綽號「小周」之成年男子友人所託，而收受該男子所
    交付具殺傷力之金屬彈殼組合直徑9.0±0.5mm金屬彈頭之非
    制式子彈一顆、口徑9mm 制式子彈七顆、金屬彈殼組合直徑
    7.9 ±0.5m m（起訴書誤載為7.9mm， 併予更正）金屬彈頭
    之非制式子彈二顆、金屬彈殼組合直徑10.0mm金屬彈頭之非
    制式子彈一顆及土造金屬槍管一支等物，並寄藏於其臺北市
    中山區○○○路租屋處。迄於同年月三十日上午六時許，甲
    ○○因搬家而攜帶前揭物品駕車行經臺北市中山區○○○路
    與長安東路口時，經警攔檢盤查而當場查扣，始獲上情。
二、案經臺北市政府警察局中山分局報告臺灣臺北地方法院檢察
    署檢察官偵查起訴，本院合議庭依甲○○於準備程序進行中
    為有罪之陳述，裁定由受命法官獨任進行簡式審判程序審理
    。
    理  由
一、上開事實，業據被告甲○○於偵查及本院審理中坦承不諱，
    並有如附表所示之各該子彈、槍管扣案可資佐證。而扣案之
    物品送鑑驗結果，經取樣實際試射，認其中可擊發、具殺傷
    力的有金屬彈殼組合直徑9.0±0.5mm金屬彈頭之非制式子彈
    一顆、口徑9mm制式子彈七顆、金屬彈殼組合直徑7.9±0.5m
    m金屬彈頭之非制式子彈二顆、金屬彈殼組合直徑10.0 mm金
    屬彈頭之非制式子彈一顆之事實，有內政部警政署刑事警察
    局九十六年八月九日刑鑑字第Ｚ000000000號槍彈
    鑑定書附卷足佐（見偵卷第四六至至五一頁）。且扣案之槍
    管四支送鑑驗結果，其中一枝土造金屬槍管係屬內政部八十
    六年十一月二十四日台（八六）內警字第八六七Ｏ六八三號
    公告之槍砲主要組成零件，此有內政部警政署刑事警察局九
    十六年八月九日刑鑑字第Ｚ000000000號槍彈鑑定
    書及內政部九十六年十月一日內授警字第Ｚ○○○○○○○
    ○○號函在卷可憑（見本院卷第十三頁），綜上堪認被告之
    自白與事實相符，是本件事證明確，被告未經許可持有子彈
    及槍砲主要組成零件之犯行洵堪認定，應依法論科。
二、按制式、非制式子彈及土造金屬槍管為槍砲彈藥刀械管制條
    例所管制之物品，非經許可不得持有、寄藏。查被告業已就
    持有扣案物品之原因供述：扣案子彈及金屬槍管係「小周」
    寄放在伊這裡，伊到查獲之前還在等「小周」的電話，因為
    「小周」說要來拿之前會打電話給伊等語明確（見本院卷第
    三十頁背面），是核被告所為，係犯槍砲彈藥刀械管制條例
    第十二條第四項未經許可寄藏子彈罪與同法第十三條第四項
    未經許可寄藏槍枝之主要組成零件罪（起訴書認應論以持有
    子彈及持有槍枝之主要組成零件罪，尚有未洽）。又寄藏與
    持有，均係將物置於自己實力支配之下，僅寄藏必先有他人
    之持有行為，而後始為之受寄代藏而已，故寄藏之受人委託
    代為保管，其保管之本身，亦屬持有，不過，此之持有係受
    寄之當然結果，法律上自僅就「寄藏」行為為包括之評價，
    不另就「持有」予以論罪（最高法院七十四年度臺上字第三
    四○○號判例意旨可資參照）。被告基於同一決意而同時持
    有上述子彈及槍管，應認屬一行為，其以一行為觸犯上開兩
    罪名，為想像競合犯，應依刑法第五十五條之規定從一重之
    槍砲彈藥刀械管制條例第十三條第四項規定處斷。爰審酌被
    告之品行、犯罪動機及目的、所持有之子彈及槍管數量、犯
    罪後尚知坦認犯行等一切情狀，量處如主文所示之刑，並諭
    知易科罰金及易服勞役之折算標準，以示懲戒。
三、末查，扣案如附表所示之子彈及土造金屬槍管，均係違禁物
    ，均依刑法第三十八條第一項第一款之規定併予宣告沒收。
四、不另為無罪諭知部分
（一）公訴意旨另略以：被告甲○○未經許可，除前經鑑定具殺
      傷力之子彈及槍管外，尚持有土造金屬槍管半成品三支，
      認其就此部分尚涉犯槍砲彈藥刀械管制條例第十三條第四
      項未經許可持有槍砲之主要組成零件罪嫌等語。
（二）惟按犯罪事實應依證據認定之，無證據不得認定犯罪事實
      。又不能證明被告犯罪者，應諭知無罪之判決，刑事訴訟
      法第一百五十四條第二項、第三百零一條第一項分別定有
      明文。又事實之認定，應憑證據，如未能發現相當證據，
      或證據不足以證明，自不能以推測或擬制之方法，為裁判
      基礎（最高法院四十年臺上字第八六號判例意旨可供參照
      ）。
（三）經查：起訴書認被告涉犯持有槍枝主要組成零件之土造金
      屬槍管半成品三支，非屬內政部八十六年十一月二十四日
      台（八六）內警字第八六七Ｏ六八三號公告之管制品，此
      有內政部九十六年十月一日內授警字第Ｚ○○○○○○○
      ○○號函在卷可憑（見本院卷第十三頁），自非槍砲彈藥
      刀械管制條例第十三條第四項規範之範圍，被告縱有同時
      持有上開物品之行為，仍與槍砲彈藥刀械管制條例第十三
      條第四項之構成要件未合，自難以該罪相繩，且蒞庭檢察
      官亦當庭表示此部分事實應予減縮（見本院卷第十五頁背
      面），參照最高法院九十五年度臺上字第四六七一號判決
      意旨，雖不生撤回起訴效力，然已有促使法院注意之情形
      ，準此，公訴人起訴書所載之前揭部分，本應為被告無罪
      之諭知，惟起訴書認被告前述部分之犯行倘成立犯罪，與
      本院前開持有槍管、子彈之論罪科刑部分，有想像競合犯
      之裁判上一罪關係，爰不另為無罪之諭知，特予敘明。
據上論斷，應依刑事訴訟法第二百七十三條之一第一項、第二百
九十九條第一項前段，槍砲彈藥刀械管制條例第十二條第四項、
第十三條第四項，刑法第十一條前段、第五十五條、第四十一條
第一項前段、第四十二條第三項前段、第三十八條第一項第一款
，判決如主文。
本案經檢察官葉雅婷到庭執行職務。
中   華   民   國   九十六   年   十二   月   十四    日
                             刑事第二庭法  官   劉煌基
上正本證明與原本無異。
如不服本判決，應於判決送達後10日內向本院提出上訴狀 (應抄
附繕本)。
                                       書記官    吳俊龍
中   華   民   國   九十六   年   十二   月   十四    日
 附表
┌──┬───────┬────────┬───────┐
│編號│物品名稱      │應沒收數量      │備註          │
├──┼───────┼────────┼───────┤
│    │金屬彈殼組合直│０顆            │原查扣十顆，其│
│一  │徑9.0±0.5mm金│                │中僅一顆可擊發│
│    │屬彈頭之非制式│                │具殺傷力（見偵│
│    │子彈          │                │字第一五六七四│
│    │              │                │號卷第四六至五│
│    │              │                │一頁鑑定報告書│
│    │              │                │鑑定結果一(一)）│
├──┼───────┼────────┼───────┤
│二  │口徑9mm制式子 │五顆            │原查扣七顆，經│
│    │彈            │                │鑑驗試射擊發二│
│    │              │                │顆，均具殺傷力│
│    │              │                │（見同上鑑定書│
│    │              │                │鑑定結果一(二)）│
├──┼───────┼────────┼───────┤
│三  │金屬彈殼組合直│一顆            │原查扣二顆，經│
│    │徑7.9±0.5mm金│                │鑑驗試射擊發一│
│    │屬彈頭之非制式│                │顆，均具殺傷力│
│    │子彈          │                │（見同上鑑定書│
│    │              │                │鑑定結果一(四)）│
├──┼───────┼────────┼───────┤
│四  │金屬彈殼組合直│０顆            │原查扣一顆，經│
│    │徑10.0mm金屬彈│                │鑑驗試射擊發一│
│    │頭之非制式子彈│                │顆，具殺傷力（│
│    │              │                │見同上鑑定書鑑│
│    │              │                │定結果一(五)）  │
├──┼───────┼────────┼───────┤
│五  │土造金屬槍管  │一支            │（見同上鑑定書│
│    │              │                │鑑定結果二(一)）│
└──┴───────┴────────┴───────┘
